臺灣高等法院刑事判決　　　　　　　　　　　　　 九十一年度上訴字第六五九號
　　上　訴　人
　　即　被　告　乙○○
　　指定辯護人　本院甲○
右上訴人因違反槍砲彈藥刀械管制條例等案件，不服臺灣桃園地方法院九十年度訴字
第一三九三號，中華民國九十年十一月八日第一審判決（起訴案號：臺灣桃園地方法
院檢察署九十年度偵字第七六四三號）提起上訴，本院判決如左：
    主  文
原判決關於乙○○部分撤銷。
乙○○未經許可持有手槍，累犯，處有期徒刑陸年，併科罰金新臺幣貳拾伍萬元，罰
金如易服勞役，以罰金總額與陸個月之日數比例折算，附表一所示之物沒收；又共同
連續意圖營利，聚眾賭博，累犯，處有期徒刑肆月，附表二所示之物沒收；應執行有
期徒刑陸年貳月，併科罰金新臺幣貳拾伍萬元，罰金如易服勞役，以罰金總額與陸個
月之日數比例折算，附表一、二所示之物均沒收。
    事  實
一、乙○○於民國八十一年五月二十一日，因違反麻醉藥品管理條例案，經台灣新竹
 地方法院判處有期徒刑六月，於八十一年九月三十日判決確定，八十二年七月十
    六日，因違反麻醉藥品管理條例案，經台灣新竹地方法院判處有期徒刑六年確定
    ，於八十二年十月四日，經本院裁定應執行有期徒刑六年四月；又於八十二年十
    二月十六日，因違反藥事法案，經台灣桃園地方法院判處有期徒刑七月，八十三
    年二月十八日確定，於八十三年三月二十七日，因違反麻醉藥品管理條例案，經
    台灣桃園地方法院判處有期徒刑七月確定，於八十四年一月二十七日，因偽造文
    書案，經台灣新竹地方法院判處有期徒刑九月，八十四年三月二十三日確定，於
    八十四年五月三十一日，經台灣新竹地方法院裁定應執行有期徒刑一年九月確定
    ，經送監執行，指揮書執行完畢日期為八十九年六月十日，於八十五年五月二十
    四日，因縮短刑期假釋出監，縮刑期滿日期為八十九年五月三日，假釋期滿未經
    撤銷，以已執行論。
二、乙○○因好奇把玩及求防身，竟於九十年二月初某日（起訴書誤書為中旬），在
    桃園縣龍潭鄉○○路一四○巷二號租屋處，向姓名、住居所不詳之綽號「阿安」
    之年約三十歲之男子，以每支新台幣（下同）三十萬元之代價，購買德國   SIG
    SAUER廠製P228型口徑9MM之制式半自動手槍一把（槍枝管制編號： 0000 000000
    ）、義大利TANFOGLIO廠製COMBAT型口徑9MM之制式半自動手槍二把（槍枝管制編
    號：0000000000、0000000000）、菲律賓CHARLES DALY廠製口徑0.45吋之制式半
    自動手槍一把（槍枝管制編號：0000000000）、制式口徑0.45吋子彈四十六顆及
    制式口徑9MM子彈五十顆（含三顆不發彈），二、三日後旋即持往新竹縣關西鎮
    某山上藏放，而未經許可持有該制式槍彈，並於同年三月初，在新竹縣關西鎮山
    上「打靶試槍」，共擊發制式口徑0.45吋子彈三顆及制式口徑9MM子彈三十五顆
    。嗣於同年四月下旬某晚，將其中之義大利TANFOGLIO廠製COMBAT型口徑9MM之制
    式半自動手槍一把、制式口徑0.45吋子彈三十二顆、已擊發0.45吋子彈彈殼三顆
    、制式口徑9MM子彈六顆（含三顆不發彈）、已擊發9MM子彈彈殼三十五顆，放置
    於一女用皮包內，持往其女友丙○○（另結）位於桃園縣龍潭鄉○○路六四一巷
    一弄一號住處二樓房間內，交予不知情之丙○○保管，由丙○○將該皮包放置於
    其房間之衣櫥內。
三、乙○○基於營利之概括犯意，自九十年二月底起自同年四月底止，提供前開桃園
    縣龍潭鄉○○路一四○巷二號租屋處充作賭博場所，並提供骰子為賭具供人賭博
    ，且自九十年三月中旬起，以提供食宿、零用金之代價，由有共同犯意聯絡及行
    為分擔之蔡碧烘（經原審判處罪刑確定）擔任清潔、整理現場工作，乙○○不在
    時，則由蔡碧烘在場清算收取抽頭金後再交予乙○○，而共同連續聚集賭客歐有
    福等人在該處賭博財物。該賭場之賭法乃以骰子為賭具，不限賭客人數，由賭客
    輪流作莊，自行約定每把押注金額，餘則押注，參與之賭客每人取出相同賭金押
    注，以五顆骰子輪流擲扔比較大小，最贏之賭客贏得全部押注金，每小時由乙○
    ○收取抽頭金新台幣（下同）八百元牟利，若賭客有擲出四顆點數一樣或順子，
    乙○○再收取抽頭金五百元。
四、嗣於九十年五月九日十二時十五分許，台北市政府警察局刑事警察大隊員警據報
    持台灣桃園地方法院檢察署檢察官核發之搜索票至前開龍潭鄉○○路一四○巷二
    號乙○○租屋處搜索，乙○○見狀趕緊將前開德國SIG SAUER廠製P228型口徑9MM
    之制式半自動手槍一把、義大利TANFOGLIO廠製COMBAT型口徑9MM之制式半自動手
    槍一把、菲律賓CHARLES DALY廠製口徑0.45吋之制式半自動手槍一把、制式口徑
    0.45 吋子彈十一顆及制式口徑9MM子彈九顆等裝進塑膠袋內後跑上三樓頂將之丟
    進屋頂水塔內，惟仍為員警看見而將上開槍彈自水塔內起獲，並在現場起出乙○
    ○所有供經營賭場用之登載賭客積欠款項記錄之帳單一張、記事本一本及監視器
    一組（含針孔鏡頭一個及螢幕兩個），隨後於同日十三時四十分許，乙○○又偕
    同警方前往龍潭鄉○○路六四一巷一弄一號住處二樓丙○○住處房間衣櫥內，起
    出前開寄放之義大利TANFOGLIO廠製COMBAT型口徑9MM之制式半自動手槍一把、制
    式口徑0.45吋子彈三十二顆、制式口徑9MM 子彈六顆（含三顆不發彈）（制式口
    徑○．四五吋子彈其中三顆及制式口徑九ＭＭ子彈玖顆經送鑑試射而耗損滅失）
    、已擊發0.45吋子彈彈殼三顆、已擊發9MM子彈彈殼三十五顆等物。
五、案經台北市政府警察局移送台灣桃園地方法院檢察署檢察官偵查起訴。
    理  由
一、訊據上訴人即被告乙○○對於右揭持有制式槍枝、子彈之事實坦承不諱，並有前
    開槍枝、子彈扣押可證，而該批槍彈經送鑑定結果，送鑑九○手槍三枝，一枝槍
    枝管制編號0000000000號，係美國德國SIG SAUER廠製P228型口徑9MM
    之制式半自動手槍，槍號為Ｂ一四九九八二號管內具陸條右旋來復線，機械性能
  良好，可擊發子彈，具殺傷力，二枝槍枝管制編號0000000000號、0
    000000000號均係義大利TANFOGLIO廠製COMBAT型口徑9MM之制式半自動
    手槍二把，槍枝管制編號0000000000號之槍號為「ＡＢ二三ＸＸ八」
    （Ｘ表示因磨滅過深無法重現，另一槍枝因磨滅過深，無法重現，槍管內均具陸
    條右旋來復線，機械性能良好，可擊發子彈，具殺傷力，送鑑四五手槍一枝，槍
    枝管制編號0000000000號，認係菲律賓CHARLES DALY廠製口徑0.45
    吋之制式半自動手槍一把未發現槍號，槍管內具陸條右旋來復線，機械性能良好
    ，可擊發子彈，具殺傷力，送鑑五十八顆子彈，其中四十三顆（試射三顆）係制
    式口徑○．四五子彈，具殺傷力，其中十五顆（試射九顆）係制式口徑九ＭＭ子
    彈，其中三顆係不發彈，餘均具殺傷力，此有內政部警政署刑事警察局九十年五
    月十七日刑鑑字第六五○九五號鑑驗通知書一紙在卷可憑（偵字第七六四三號卷
    第一四一頁），此外復有台北市政府警察局刑警大隊調查訪問紀錄表、搜索扣押
    證明筆錄各三份、現場及扣案槍彈照片十八張附卷可稽（同上偵卷第五十一頁至
    六十二頁），再證人即到場搜索之台北市政府警察局刑事警察大隊偵查員王聖傑
    於原審調查時證稱「：：：在三樓屋頂水塔裡面，槍是用塑膠袋裝，當初我們去
    搜索時，就看見乙○○往屋頂上跑，後來就追到屋頂，從水塔裡起出那些槍彈，
    有參把半自動制式手槍：（隨後乙○○是否又帶你們前往龍潭鄉○○路六四一巷
    一弄一號起出槍彈？）是：：：」等語（原審卷第七十四頁），是被告自白持有
    扣案槍彈乙節，核與事實相符，被告未經許可，持有手槍、子彈犯行堪以認定。
二、被告於右述時起提供上址承租處所及賭具骰子供人賭博財物而抽頭營利，蔡碧烘
    則在現場負責清潔整理，於被告不在時則由其負責收取抽頭金交予被告等事實，
    已據被告於警訊、偵查中，以及蔡碧烘於警訊時供承不諱，核其二人所述情節相
    符，並有帳單一紙、記事簿一本及監視器一組（含針孔鏡頭一個及螢幕兩個）扣
    案為證，此部分事證甚明，被告於原審及本院審理時雖翻異前供，否認此部分犯
    行，為卸責之詞，不足採信，被告此部分犯行亦堪認定。
三、核被告所為，係犯槍砲彈藥刀械管制條例第七條第四項之未經許可，持有手槍罪
    、第十二條第四項未經許可，持有子彈罪，暨刑法第二百六十八條之供給賭博場
    所及聚眾賭博罪，其持有手槍、子彈犯行，係以一持有行為而觸犯數罪名，為想
    像競合犯，應從一重之未經許可，持有手槍罪處斷。被告與蔡碧烘間，就前開賭
    博間，有犯意之聯絡及行為之分擔，為共同正犯，其先後多次供給賭博場所及聚
    眾賭博犯行，時間緊接，而各犯構成要件相同之罪名，顯係各基於概括犯意為之
    ，應依連續犯之規定各以一罪論，並依法加重其刑，又其所犯供給賭博場所及聚
    眾賭博二罪間，有方法結果之牽連關係，為牽連犯，應從情節較重之意圖營利聚
    眾賭博罪處斷。被告所犯未經許可，持有手槍與意圖營利聚眾賭博二罪，犯意各
    別，罪名不同，應分論併罰。被告於八十一年五月二十一日，因違反麻醉藥品管
    理條例案，經台灣新竹地方法院判處有期徒刑六月，於八十一年九月三十日判決
    確定，八十二年七月十六日，因違反麻醉藥品管理條例案，經台灣新竹地方法院
    判處有期徒刑六年確定，於八十二年十月四日，經本院裁定應執行有期徒刑六年
    四月；又於八十二年十二月十六日，因違反藥事法案，經台灣桃園地方法院判處
    有期徒刑七月，八十三年二月十八日確定，於八十三年三月二十七日，因違反麻
    醉藥品管理條例案，經台灣桃園地方法院判處有期徒刑七月確定，於八十四年一
    月二十七日，因偽造文書案，經台灣新竹地方法院判處有期徒刑九月，八十四年
    三月二十三日確定，於八十四年五月三十一日，經台灣新竹地方法院裁定應執行
    有期徒刑一年九月確定，經送監執行，指揮書執行完畢日期為八十九年六月十日
    ，於八十五年五月二十四日，因縮短刑期假釋出監，縮刑期滿日期為八十九年五
    月三日，假釋期滿未經撤銷，以已執行論，有臺灣桃園地方法院檢察署刑案資料
    查註記錄表、本院被告全國前案紀錄表及臺灣高等法院檢察署刑案紀錄簡覆表在
    卷足稽，其於有期徒刑執行完畢後，五年內再犯有期徒刑以上之上開二罪，均為
    累犯，應依刑法第四十七條規定，就未經許可，持有手槍部分加重其刑，就意圖
    營利聚眾賭博部分遞加重其刑。再被告於九十年五月九日十二時十五分許，經台
    北市政府警察局刑事警察大隊員警據報持台灣桃園地方法院檢察署察官核發之搜
    索票至前開龍潭鄉○○路一四○巷二號乙○○租屋處搜索查獲槍彈後，又供出持
    有義大利TANFOGLIO廠製COMBAT型口徑9MM之制式半自動手槍一把、制式口徑0.45
    吋子彈三十二顆、制式口徑9MM子彈六顆（含三顆不發彈）（制式口徑○．四五
    吋子彈其中三顆及制式口徑九ＭＭ子彈玖顆經送鑑試射而耗損滅失）、已擊發
    0.45吋子彈彈殼三顆、已擊發9MM子彈彈殼三十五顆等物藏放在龍潭鄉○○路六
    四一巷一弄一號住處二樓女友丙○○住處，且會警前往起出，有關未經許可持有
    制式手槍罪部分，應依槍砲彈藥刀械管制條例第十八條第四項前段之規定減輕其
    刑，且先加後減之原則為之。
四、原審以被告罪證明確予以論罪科刑，固非無見，惟查：(一)槍砲彈藥刀械管制條例
    第十九條有關強制工作之規定，業於九十年十一月十四日公布刪除，原判決有關
    宣告強制工作部分，失所依據。(二)按供給賭博場所及聚眾賭博，本屬兩種不同之
    犯罪行為，被告既供給賭博場所，又聚眾賭博，二者兼而有之，而成立刑法第二
    百六十八條前段及後段之罪，二罪有方法結果之牽連關係，應從一重之聚眾賭博
    罪處斷，有如前述，原審認為係想像競合犯，亦有未合。被告上訴意旨或謂量刑
    過重，或否認部分犯行，固無理由，惟原判決既有可議之處，自應由本院將原判
    決關於被告部分予以撤銷改判。爰審酌被告持有制式手槍四把，子彈數十發，對
    社會治安危害甚鉅，惟犯後坦承持有槍彈，並主動帶同警察起出部分槍彈，態度
    良好，及其供給賭博場所，並聚眾賭博，影嚮社會善良風氣，經營賭場所得之利
    益等一切情狀，就未經許可，持有手槍部分，量處有期徒刑六年，併科罰金新台
    幣二十五萬元，就聚眾賭博部分，量處有期徒刑四月，並定其應執行之刑為有期
    徒刑六年二月，暨諭知罰金如易服勞役之折算標準。扣案如附表一所示之手槍、
    子彈，係違禁物，依刑法第三十八條第一項一款規定宣告沒收。帳單一張、記事
    簿一本、監視器一組（含針孔鏡頭一個及螢幕二個），係供犯前開賭博罪所用之
    物，且屬被告所有，應依同條項第二款規定宣告沒收。至於扣案之制式口徑9MM
    子彈三顆為不發彈，已擊發0.45吋子彈彈殼三顆、已擊發9MM子彈彈殼三十五顆
    等物，雖為被告所有，但非違禁物，又制式口徑○．四五吋子彈其中三顆及制式
    口徑九ＭＭ子彈玖顆經送鑑試射而耗損，已滅失，均不為沒收之諭知，併此敘明
    。
據上論斷，應依刑事訴訟法第三百六十九條第一項前段、第三百六十四條、第二百九
十九條第一項前段，槍砲彈藥刀械管制條例第七條第四項、第十二條第四項、第十八
條第四項，刑法第十一條前段、第二十八條、第五十六條、第二百六十八條、第四十
七條、第五十五條、第五十一條第五款、第四十二條第三項、第三十八條第一項第一
款、第二款，罰金罰鍰提高標準條例第一條前段、第二條，現行法規所定貨幣折算新
台幣條例第二條，判決如主文。
本案經檢察官吳慎志到庭執行職務。
中      華      民      國    九十一    年      五      月      三      日
                            臺灣高等法院刑事第二十四庭
                                審判長法  官  陳  貽  男
                                      法  官  王  炳  梁
                                      法  官  李  世  貴
右正本證明與原本無異。
如不服本判決應於收受送達後十日內向本院提出上訴書狀，其未敘述上訴之理由者並
得於提起上訴後十日內向本院補提理由書（均須按他造當事人之人數附繕本）。
                                      書記官  魏  汝  萍
中      華      民      國    九十一    年      五      月      三      日
附表一：
  (一)Ｐ二二八型口徑９ＭＭ之制式半自動手槍壹枝（槍枝管制編號：0000000
    000號，含彈匣壹個）
  (二)ＣＯＭＢＡＴ型口徑９ＭＭ之制式半自動手槍貳枝（槍枝管制編號：00000
    00000號、0000000000號，各含彈匣壹個）
(三)口徑○．四五吋之制式半自動手槍壹枝（槍枝管制編號：0000000000
    號，含彈匣貳個）
  (四)口徑○．四五吋子彈肆拾顆
  (五)制式口徑９ＭＭ子彈參顆
附表二：
  (一)帳單壹張
  (二)記事簿壹本
  (三)監視器壹組（含針孔鏡頭壹個及螢幕貳個）
附錄：
槍砲彈藥刀械管制條例第七條第四項
  未經許可，持有、寄藏或意圖販賣而陳列第一項所列槍砲、彈藥者，處五年以上有
  期徒刑，併科新台幣一千萬元以下罰金。
槍砲彈藥刀械管制條例第十二條第四項
  未經許可，持有、寄藏或意圖販賣而陳列子彈者，處五年以下有期徒刑，併科新台
  幣三百萬元以下罰金。
刑法第二百六十八條
  意圖營利，供給賭博場所或聚眾賭博者，處三年以下有期徒刑，得併科三千元以下
  罰金。
